【裁判字號】    99,重訴,75
【裁判日期】    990924
【裁判案由】    損害賠償
【裁判全文】
臺灣桃園地方法院民事判決              99年度重訴字第75號
原      告  丁○○
法定代理人  丙○○
訴訟代理人  潘維成律師
被      告  甲○○
上列當事人間請求損害賠償事件，原告提起刑事附帶民事訴訟（
98年度桃交簡附民字第75號），由本院刑事庭移送前來，本院於
民國99年8 月26日言詞辯論終結，判決如下：
    主      文
被告應給付原告新台幣陸佰陸拾萬元，及自民國九十八年六月二
十八日起至清償日止，按年息百分之五計算之利息。
原告其餘之訴駁回。
訴訟費用由被告負擔十分之六，餘由原告負擔。
本判決第一項於原告以新台幣貳佰貳拾萬元為被告供擔保後，得
假執行；但被告如以新台幣陸佰陸拾萬元為原告供擔保後，得免
假執行。
原告其餘假執行之聲請駁回。
    事實及理由
一、本件原告主張：
  (一)被告於民國97年6 月25日上午9 時25分許，駕駛車牌號碼CO
    -4376 號自用小客車（下稱系爭自小客車），沿桃園縣桃園
    市○○路○ 段由八德往桃園市區方向行駛，行至中山國小側
    門口左迴轉後沿國際路內側車道往八德方向行駛，行經桃園
    市○○路○ 段1079號前，欲由內側車道變換至外側車道時，
    應注意車輛行駛變換車道時，駕駛人應讓直行車先行，且須
    注意安全距離，而依當時天候晴、路面無缺陷、視距良好等
    情形，又無不能注意之情事，竟疏於注意外側車道後方有無
    來車，即貿然變換車道行駛，適有原告駕駛車牌號碼5502-F
    J 號（起訴書誤載為5520-FJ 號）自用小貨車（下稱系爭自
    小貨車），沿國際路外側車道由桃園市區往八德方向駛來，
    雙方煞避不及，上開二車發生撞擊，原告駕駛之系爭自小貨
    車失控右偏再撞擊訴外人邱顯星所有停放在國際路1 段1073
    號前之車牌號碼8G-6480 號自用小客車後，又因撞擊力道致
    原告所駕駛之系爭自小貨車於車道翻滾3 圈後，停在對向車
    道，原告則當場彈摔車外，並倒臥在對向車道，經緊急送往
    行政院衛生署桃園醫院（下稱署立桃園醫院）急救後入住加
    護病房治療，原告因而受有創傷性顱內出血、硬腦膜下出血
    、蜘蛛網膜下血及顱骨骨折等傷害，傷後陸續至長庚醫療財
    團法人林口長庚紀念醫院（下稱林口長庚醫院）、長庚紀念
    醫院桃園分院（下稱長庚醫院桃園分院）、國軍桃園總醫院
    附設民眾診療服務處（下稱國軍桃園總醫院）及培靈關西醫
    院接受診治與復健，原告因腦傷現仍留有器質性腦徵候群、
    癲癇，以及情緒起伏大、睡眠混亂、衝動控制差、自笑、自
    言自語、幻聽干擾等經鑑定屬中度智能障礙，而不能自理其
    日常生活等重大難治之傷害。因原告之受傷與被告之過失行
    為間具有相當因果關係，爰依民法第184 條第1 項前段、第
    193 條第1 項及第195 條第1 項前段規定，請求被告負損害
    賠償責任。茲請求賠償之項目及金額如下：
  1.醫療費用部分：合計新台幣（下同）36,230元。
  2.增加生活需要之支出：合計為3,286,860元。
  (1)原告於97年7 月11日由署立桃園醫院轉院至林口長庚醫院，
    必須使用救護車載送，費用為3,360元。
  (2)原告因本件事故所生之傷害而有看護之必要，自97年7 月21
    日起至98年1 月16日止，業已支出看護費用375,900 元。又
    原告自98年7 月以後，改至培靈關西醫院就診，每月費用約
    10,000元，原告為72年12月6 日生，現方27歲，而台灣地區
    男性平均壽命為73歲，即原告尚需支出46年之看護費用，依
    霍夫曼係數（46年之係數為24.23 ）扣除中間利息，46年之
    看護費用為2,907,600元。以上兩者合計為3,283,500元。
  3.喪失勞動能力部分：合計為8,429,400元。
    原告為72年12月6 日生，事故發生時，年僅25歲，尚可工作
    40年，每月薪資為31,500元，年收入為378,000 元，以霍夫
    曼係數扣除中間利息，此部分損失為8,429,400元。
  4.精神慰撫金：合計為3,000,000元。
    原告現年僅27歲，卻因本件事故受有器質性腦徵候群、癲癇
    ，以及情緒起伏大、睡眠混亂、衝動控制差、自笑、自言自
    語、幻聽干擾等經鑑定屬中度智能障礙，而不能自理其日常
    生活等重大難治之重傷害，前途可謂盡毀，故原告請求精神
    慰撫金3,000,000 元。
  5.綜上，本件請求金額合計為14,752,490元（36,230＋3,286,
    860 ＋8,429,400 ＋3,000,000 ＝14,752,490），考量訴訟
    費用之關係，原告僅先請求被告賠償11,000,000元。
  (二)原告並未闖紅燈，亦無超速行駛，且鈞院99年度交簡上字第
    70號刑事判決被告對本件事故有過失業已確定。
  (三)聲明：
  1.被告應給付原告11,000,000元，及自刑事附帶民事起訴狀繕
    本送達翌日（即98年6 月28日）起至清償日止，按年息百分
    之5 計算之利息。
  2.願供擔保，請准宣告假執行。
二、被告則抗辯：
  (一)本件事故發生時，該路段由桃園市○○路往八德方向往來之
    車流量係屬高峰期，且桃園往八德方向正處於紅燈狀態，顯
    示原告係違規加速闖紅燈，並為肇事原因，原告闖紅燈肇事
    非常人能預見與防範。此外，被告於警訊時，因腦中一片空
    白，故警方問什麼，被告就回答什麼，才沒有提及原告闖紅
    燈一事。
  (二)被告自桃園縣桃園市○○路○ 段1079號前由內側變換至外側
    車道時，係經確定右方無來車，方以時速不到5 公里之速度
    慢速停車，且當天晴空萬里，視線極佳，原告竟捨棄變換往
    內側車道安全行駛，而選擇加足馬力，企圖超越被告之危險
    行為，在撞擊被告右側車頭後，再以高速磨擦毀壞車前保險
    桿，原告以為紅燈闖過後，即可安全超越被告，然由於速度
    太快，且強行衝過而失控肇事。又依原告煞車痕之長度及車
    痕顏色所示，佐以本件車禍發生後，原告車輛仍繼續往前衝
    出20幾公尺後，再滾翻3 圈，原告左手仍叼著香菸自車內彈
    跳至車外，足證原告當時之行車速度超出時速75公里，以每
    秒鐘計算原告之車速高達20.80 公尺。
  (三)本件車禍結果與被告行車並無關連，應係原告不遵守交通規
    則超速行車及未繫安全帶所致，故被告無賠償義務。
  (四)原告之醫療費用支出可由保險獲得理賠，又被告之前已給付
    原告之看護費用245,000元亦應扣除。
  (五)答辯聲明：
  1.原告之訴駁回。
  2.如受不利之判決，願供擔保，請准宣告免為假執行。
三、兩造不爭執事項：
  (一)被告於97年6 月25日上午9 時25分許，駕駛系爭自小客車沿
    桃園縣桃園市○○路○ 段由八德往桃園市區方向行駛，行至
    中山國小側門口左迴轉後沿國際路內側車道往八德方向行駛
    ，行經桃園市○○路○ 段1079號前，欲由內側車道變換至外
    側車道時，適有原告駕駛系爭自小貨車沿國際路外側車道由
    桃園市區往八德方向駛來，雙方煞避不及，上開二車發生撞
    擊，原告駕駛之系爭自小貨車失控右偏再撞擊訴外人邱顯星
    所有停放在國際路1 段1073號前之車牌號碼8G-6480 號自用
    小客車後，又因撞擊力道致原告所駕駛之系爭自小貨車於車
    道翻滾3 圈後，停在對向車道，原告則當場彈摔車外，並倒
    臥在對向車道，經緊急送往署立桃園醫院急救後入住加護病
    房治療，原告因而受有創傷性顱內出血、硬腦膜下出血、蜘
    蛛網膜下血及顱骨骨折等傷害，傷後陸續至林口長庚醫院、
    長庚醫院桃園分院、國軍桃園總醫院及培靈關西醫院接受診
    治與復健，原告因腦傷現仍留有器質性腦徵候群、癲癇，以
    及情緒起伏大、睡眠混亂、衝動控制差、自笑、自言自語、
    幻聽干擾等經鑑定屬中度智能障礙，而不能自理其日常生活
    等重大難治之傷害。
  (二)原告因本件車禍致受有前開傷害，經原告之姐丙○○聲請，
    本院家事法庭於98年7 月10日以98年度禁字第61號裁定宣告
    原告為禁治產人，丙○○為原告之監護人。
四、得心證之理由：
  (一)原告主張被告駕駛系爭自小客車欲由內側車道變換至外側車
    道時，應讓直行車先行，且須注意安全距離，而依當時天候
    晴、路面無缺陷、視距良好等情形，又無不能注意之情事，
    竟疏於注意外側車道後方有無來車，即貿然變換車道行駛，
    導致本件車禍發生及原告受有損害，故原告之受傷與被告之
    過失行為間具有相當因果關係，爰依法請求被告負損害賠償
    責任等語，為被告所否認，並持前詞置辯。
  1.被告抗辯本件事故發生時，該路段由桃園市○○路往八德方
    向往來之車流量係屬高峰期，且桃園往八德方向正處於紅燈
    狀態，顯示原告係違規加速闖紅燈，並為肇事原因，原告闖
    紅燈肇事非常人能預見與防範云云。經查，被告於本院刑事
    庭審理時陳稱：當時伊駕車在中山國小側門路邊等，該側門
    係在桃園縣桃園市○○路與宏昌六街的轉角處，伊是從該交
    叉口附近，行人用以穿越國際路之斑馬線旁網狀區域內迴轉
    ，伊迴轉時，設置在國際路與宏昌六街口、面向國際路往八
    德方向之行人專用號誌，所顯示之動態「行走行人」燈號已
    呈「快跑」狀況等語（參見本院99年度交簡上字第70號刑事
    卷99年6 月10日審判筆錄第14頁），依被告所述，伊駕車迴
    轉時，桃園縣桃園市○○路往八德方向（原告亦駕車沿桃園
    縣桃園市○○路往八德方向行駛）之交通號誌即應屬綠燈可
    通行之狀態。復依卷附道路交通事故現場圖所示（參見台灣
    桃園地方法院檢察署98年度偵字第1803號卷第15頁），被告
    上開所稱之斑馬線與本件車禍發生後系爭自小客車停放位置
    約20.6公尺，正常行進中之車輛行駛該距離不過1 、2 秒之
    間，則被告駕車完成迴轉後應至多僅1 、2 秒即發生本件車
    禍，若無其他證據，自難認原告有駕車闖越紅燈之違規情事
    。另被告於上述刑事案件之警詢、偵查及一審調查時，均未
    以上述事由抗辯（即陳明係原告闖越紅燈方致肇事），若被
    告主觀上認原告確有闖越紅燈之情，此乃車禍歸責之重要事
    實，則被告於警詢及偵查時，衡情當極力陳明以釐清車禍責
    任。被告雖抗辯伊於警訊時，因腦中一片空白，故警方問什
    麼，被告就回答什麼，才沒有提及原告闖紅燈一事云云，然
    被告於上述刑事案件一審調查時已委任辯護人，仍未主張此
    節，是被告此部分抗辯自難採信。
  2.至於證人乙○○於本院審理時雖證稱：（是否知悉97年6 月
    25日上午9 時25分許發生在桃園市○○路○ 段1079號前之車
    禍事故？）知道，我聽到碰一聲，因此跑出來看，我以為是
    電筒爆炸。我當時在1079號處剪頭髮，那是1 家理髮店，當
    時宏昌六街、宏昌八街兩邊（事發地點的前、後段）都紅燈
    ，心想還好，沒有來車。我看到小發財車已經翻到1079號前
    方靠近學校處，我不敢跑去看貨車駕駛等語（參見本院卷第
    64頁）。然查，證人乙○○於該次言詞辯論期日亦證稱伊從
    聽到聲音到走出去要5 、6 步距離，約幾秒鐘等語（參見本
    院卷第64頁），衡情證人乙○○既係聽聞巨大聲響而外出查
    看，則渠在走出上述理髮店之際，理應會先了解外面道路上
    發生之狀況，自不可能第一時間即注意到週遭路口的交通號
    誌為何，參以被告於上開刑事案件所述，可知被告駕車迴轉
    時，桃園縣桃園市○○路往八德方向之燈號已經開始準備變
    換，則證人乙○○於事發後幾秒鐘雖看見該事故路段之兩側
    路口已顯示為紅燈，仍難以逕予認定原告有闖紅燈之情事。
  3.被告另抗辯伊自桃園縣桃園市○○路○ 段1079號前由內側變
    換至外側車道時，係經確定右方無來車，方以時速不到5 公
    里之速度慢速停車，原告竟捨棄變換往內側車道安全行駛，
    而選擇加足馬力，企圖超越被告，且依原告煞車痕之長度及
    車痕顏色所示，佐以本件車禍發生後之現場狀況，足證原告
    當時之行車速度超出時速75公里云云。然查，依前揭道路交
    通事故現場圖所示，原告所駕駛之系爭自小貨車固遺留有輪
    胎印痕（左20.8公尺、右20.9公尺），然該印痕非煞車痕，
    乃係碰撞失控後之車輛滑痕，被告片面認定該印痕為煞車痕
    ，進而推論原告當時之車速有超速云云，自非可採。
  4.被告抗辯本件車禍結果應係原告不遵守交通規則未繫安全帶
    所致云云。然查，本件事故發生後，原告駕駛之系爭自小貨
    車曾於車道翻滾3 圈，原告則當場彈摔車外，並倒臥在車道
    上，故在認定原告於事發前有無繫安全帶一事即須就事故現
    場一切情狀綜合加以判斷，而依卷附道路交通事故調查報告
    表所示（參見前揭偵查卷第17頁），本件事故經警方調查相
    關跡證後，仍於保護裝備（即有無繫安全帶）一欄中之原告
    部分填寫「不明」，而非「未繫安全帶」，足見本件並無法
    明確認定原告有違規未繫安全帶之情事，被告對此復未能提
    出其他證據以供本院參酌，是被告此部分抗辯，亦非可採。
  5.此外，本件經送台灣省桃園縣區車輛行車事故鑑定委員會鑑
    定肇事原因，該鑑定委員會出具之桃縣鑑980113號鑑定意見
    書記載略以：「甲○○駕駛自小客車變換車道未讓直行車先
    行，並注意安全距離為肇事主因。」等語（參見前揭偵查卷
    第67頁），嗣再送臺灣省車輛行車事故覆議鑑定委會覆議，
    該覆議鑑定委員會出具之覆議字第981436號覆議意見書記載
    略以：「肇事分析：一跡證與研析：(一)查肇事地點為直路路
    段、劃有分向限制線之雙向四線道、視距良好。同向行駛，
    古車（即系爭自小客車）在左前內側車道右轉欲變換車道擬
    進入騎樓停車（應注意）、葉車（即系爭自小貨車）在右後
    外側車道直行行駛（優先）、另邱車則為路邊停車。(二)古女
    駕車經肇事地直路路段，在左前內側車道行駛欲右轉變換車
    道擬進入騎樓停車時，疏未讓右後外側車道業已行近直行之
    葉車先行，且未注意安全距離，逕自向右轉彎致發生肇事。
    」等語（參見本院98年度桃交簡字第1748號刑事卷第41至42
    頁），是原告主張被告疏未注意外側車道後方有無來車，即
    貿然變換車道行駛，導致本件車禍發生及原告受有損害等語
    ，應屬可採。
  (二)按按汽車在同向二車道以上之道路（車道數計算，不含車種
    專用車道、機車優先道及慢車道），除應依標誌或標線之指
    示行駛外，並應遵守下列規定：6.變換車道時，應讓直行車
    先行，並注意安全距離，交通安全規則第98條第1 項第6 款
    定有明文。次按因故意或過失，不法侵害他人之權利者，負
    損害賠償責任；汽車、機車或其他非依軌道行駛之動力車輛
    ，在使用中加損害於他人者，駕駛人應賠償因此所生之損害
    ；不法侵害他人之身體或健康者，對於被害人因此喪失或減
    少勞動能力或增加生活上之需要時，應負損害賠償責任；不
    法侵害他人之身體、健康、名譽、自由、信用、隱私、貞操
    ，或不法侵害其他人格法益而情節重大者，被害人雖非財產
    上之損害，亦得請求賠償相當之金額，民法第184 條第1 項
    前段、第191 條之2 前段、第193 條第1 項及第195 條第1
    項分別定有明文。查本件被告為汽車駕駛人，自應注意上述
    道路交通安全規定，且依當時路狀天候晴、路面無缺陷、視
    距良好等情形，又無不能注意之情形，被告駕駛系爭自小客
    車由內側車道欲變換車道擬進入外側車道時，疏未注意讓直
    行之系爭自小貨車優先通行，被告已違反道路交通安全規則
    第98條第1 項第6 款規定，致發生系爭車禍，被告顯有過失
    無訛。而原告因被告之上開侵權行為，致受有前開傷害，揆
    諸上開規定，被告自應對原告負損害賠償責任。茲就原告請
    求賠償之金額審酌如下：
  1.醫療費用部分：
    原告主張其因本件事故支出醫療費用合計36,230元等語，業
    據其提出醫療費用明細收據13紙為證（參見本院卷第37至49
    頁），且被告於本院審理中亦陳稱願意負擔此部分醫療費用
    等語（參見本院卷第64頁反面），經核上述醫療費用均屬本
    件事故原告所受傷害而支出之必要費用，是原告請求被告賠
    償醫療費用36,230元，即屬有據。
  2.增加生活需要之支出部分：
  (1)原告主張其於97年7 月11日由署立桃園醫院轉院至林口長庚
    醫院，必須使用救護車載送，費用為3,360 元等語，並提出
    忠孝救護車有限公司收款憑據1 件為證（參見本院卷第50頁
    ），被告於本院審理中亦陳稱願意負擔此部分運送費用等語
    （參見本院卷第64頁反面），是原告請求被告賠償救護車運
    送費用3,360 元，亦屬可採。
  (2)原告主張因本件事故所生之傷害而有看護之必要，自97年7
    月21日起至98年1 月16日止，業已支出看護費用375,900 元
    。又原告自98年7 月以後，改至培靈關西醫院就診，每月費
    用約10,000元，原告為72年12月6 日生，現方27歲，而台灣
    地區男性平均壽命為73歲，即原告尚需支出46年之看護費用
    ，依霍夫曼係數扣除中間利息，46年之看護費用為2,907,60
    0 元。以上兩者合計為3,283,500 元等語，被告則抗辯伊曾
    給付原告之看護林定金245,000 元等語。經查，培靈關西醫
    院於99年8 月11日以培靈（社）字第990811001 號函覆本院
    內容略以：個案目前常走錯病室，個人衛生自我照顧（穿衣
    、洗澡等）完全需人幫忙協助，會隨地大小便及拿人食物，
    需要督促吃飯，亦需人督促提醒，故有聘請看護之必要。期
    間為永久，且不能自理生活而無法痊癒回復工作等語（參見
    本院卷第112 至113 頁），則原告主張其自本件事故發生後
    ，終身均需請人看護等語，應屬可採。次查，原告提出訴外
    人令狐桂英出具看護費用收據記載略以：茲收到原告住院期
    間自97年7 月21日至98年1 月16日止，共179 日之看護費用
    ，計375,900 元等語（參見本院卷第51頁），以此推算，每
    日平均之看護費用為2,100 元（375,900 179 ＝2,100 ）
    ，核與本院依職權所知悉一般醫院所定之全日看護費用相差
    無幾，另原告亦不否認被告確已支付看護費用245,000 元一
    事（參見本院卷第83頁），扣除上述被告已付之數額後，原
    告於上述期間仍可向被告請求之看護費用為130,900 元（37
    5,900 －245,000 ＝130,900 ）。又依上開培靈關西醫院函
    文所示，可知原告自98年1 月17日以後，尚有永久聘請看護
    之需要，參以原告係72年12月6 生，事發時年滿24歲，依內
    政部統計處公布之97年台灣地區簡易生命表所示，20至24歲
    組之男性平均餘命為56.33 年，是原告請求被告給付自98年
    7 月起算46年之看護費用，即屬有據。又原告請求之看護費
    用為每月10,000元（平均每日為333 元），而46年（共計55
    2 個月）之霍夫曼係數為286.00000000，依霍夫曼計算法扣
    除中間利息後，則原告自98年7 月起可向被告請求之看護費
    用為2,861,932 元（小數點以下四捨五入）。綜上，原告得
    請求被告賠償之看護費用為2,992,832 元（130,900 ＋2,86
    1,932 ＝2,992,832 ），逾此範圍之請求，即屬無據。
  3.喪失勞動能力部分：
    原告主張其為72年12月6 日生，事故發生時，年僅25歲，尚
    可工作40年，每月薪資為31,500元，年收入為378,000 元，
    以霍夫曼係數扣除中間利息，此部分損失為8,429,400 元等
    語。經查，依培靈關西醫院99年8 月11日培靈（社）字第99
    0811001 號函文所載，可知原告於本件事故發生後永久不能
    自理生活，且無法痊癒回復工作。又原告於事發前每月薪資
    為31,500元，有原告提出之薪資袋1 件在卷可稽（參見本院
    卷第52頁），為被告所不爭執，而本件事發時，原告年滿24
    歲又6 個月，距退休年齡65歲，尚有40年又6 個月（即486
    個月），霍夫曼係數為265.00000000，依霍夫曼計算法扣除
    中間利息後，原告因本件事故所致勞動能力減損數額為8,35
    7,714 元（小數點以下四捨五入），是原告得請求被告賠償
    之勞動能力損失為8,357,714 元，逾此範圍之請求，即屬無
    據。
  4.精神慰撫金部分：
    按非財產上之損害賠償，應以實際加害之情形、被害人所受
    精神上痛苦之程度、賠償權利人之身分地位、經濟能力，並
    斟酌賠償義務人之經濟狀況、可歸責之程度等定之。原告主
    張原告現年僅27歲，卻因本件事故受有器質性腦徵候群、癲
    癇，以及情緒起伏大、睡眠混亂、衝動控制差、自笑、自言
    自語、幻聽干擾等經鑑定屬中度智能障礙，而不能自理其日
    常生活等重大難治之重傷害，前途可謂盡毀，故原告請求精
    神慰撫金3,000,000 元等語。經查，原告自陳其為高職畢業
    ，事發之前，除有從事洗車事業外，亦從事相關運送貨物之
    職業，每月收入約為3 萬餘元等情，被告則陳稱伊為國中畢
    業，目前以理髮為業，且獨自扶養3 個小孩等情，本院審酌
    上情，暨原告因本件事故所受之傷害及被告之過失情節等一
    切情狀，認原告得請求之金額以1,000,000 元為適當，逾此
    範圍部分，不予准許。
  (三)綜上所述，被告應賠償原告之損害賠償數額共計12,390,136
    元（36,230+3,360+2,992,832+8,357,714+1,000,000=12,39
    0,136 ）。
  (四)按保險人依本法規定給付之保險金，視為加害人或被保險人
    損害賠償金額之一部分；加害人或被保險人受賠償請求時，
    得扣除之，強制汽車責任保險法第30條定有明文。原告自承
    其已領取部分強制汽車責任保險金45,290元，則依前開強制
    汽車責任保險法第30條之規定，原告向被告請求本件侵權行
    為損害賠償時，自應扣除前述已獲強制汽車責任保險金給付
    之部分，以此計算，被告應給付原告12,344,846元（12,390
    ,136－45,290=12,344,846 ）。又原告主張考量訴訟費用之
    關係，其僅先請求被告賠償11,000,000元等語，經核尚未逾
    上述賠償金額，是原告此部分請求即屬有據。
  (五)末按損害之發生或擴大，被害人與有過失者，法院得減輕賠
    償金額或免除之，民法第217 條第1 項定有明文。次按汽車
    在同一車道行駛時，除擬超越前車外，後車與前車之間應保
    持隨時可以煞停之距離。汽車行駛時，駕駛人應注意車前狀
    況及兩車併行之間隔，並隨時採取必要之安全措施，道路交
    通安全規則第94條第1 、2 項分別定有明文。經查，依上開
    道路交通事故現場圖所示（參見台灣桃園地方法院檢察署98
    年度偵字第1803號卷第15頁），本件車禍發生後，系爭自小
    客車停放位置距該道來車方向最近之斑馬線約20.6公尺，正
    常行進中之車輛行駛該距離不過1 、2 秒之間，亦即事發地
    點距離有交通號誌之路口相當接近，原告駕駛系爭自小貨車
    行經該路口時本應減速慢行，並隨時做好停車之準備，然依
    上開道路交通事故現場圖觀之，系爭自小貨車與系爭自小客
    車發生撞擊後，系爭自小貨車失控右偏再撞擊訴外人邱顯星
    所有停放在國際路1 段1073號前之車牌號碼8G-6480 號自用
    小客車，之後，又因撞擊力道導致系爭自小貨車於車道翻滾
    3 圈後，停在對向車道，原告則當場彈摔車外，並倒臥在對
    向車道，且現場還遺留有輪胎印痕（左20.8公尺、右20.9公
    尺），足見兩車於發生碰撞時均應有相當之車速（然依卷內
    資料所示，尚無法認定何人有超速之情事），始會造成如此
    巨大之撞擊力道，亦即原告駕駛系爭自小貨車進入上述路口
    時，應未依規定減速慢行。參以訴外人邱顯星於警詢時陳稱
    ：救護車到場前，我發現丁○○趴在地上，且身體頭部流血
    及左手上拿根菸等語（參見前揭偵查卷第13頁），益證原告
    於本件事發前顯未專注於預防車前突發狀況，揆諸前揭規定
    ，原告之駕駛行為自屬與有過失。本院審酌上述一切情狀，
    認本件原告應負百分之40責任，被告應負百分之60責任，方
    屬公允。依此計算，原告得請求被告賠償之金額為6,600,00
    0 元（計算式：11,000,000×0.6 ＝6,600,000 ，小數點以
    下四捨五入）。
  (六)從而，原告依侵權行為之法律關係，請求被告給付6,600,00
    0 元，及自刑事附帶民事起訴狀繕本送達翌日（即98年6 月
    28日）起至清償日止，按年息百分之5 計算之利息，為有理
    由，應予准許。逾此範圍之其餘請求，應予駁回。
五、兩造分別陳明願供擔保，請准宣告假執行或免為假執行，就
    原告勝訴部分，經核均無不合，爰分別酌定相當之擔保金准
    許之。至於原告敗訴部分，假執行亦失所附麗，應予駁回。
六、本件事證已臻明確，兩造間其餘攻擊防禦方法，核與本判決
    結果不生任何影響，爰不一一予以論述，附此敘明。
七、據上論結，本件原告之訴為一部有理由，一部無理由，依民
    事訴訟法第79條、第390 條第2 項、第392 條第2 項，判決
    如主文。
中    華    民    國    99    年    9     月    24    日
                  民事第一庭    法  官  林哲賢
以上正本證明與原本無異
如對本判決上訴，須於判決送達後 20 日內向本院提出上訴狀。
如委任律師提起上訴者，應一併繳納上訴審裁判費。
中    華    民    國    99    年    9     月    27    日
                                書記官  陳佳彬

司法院資訊處製作；財團法人民間司法改革基金會備份。
